臺灣苗栗地方法院刑事判決
111年度金簡上字第2號
上  訴  人  臺灣苗栗地方檢察署檢察官
被      告  王士涵


上列上訴人因被告違反洗錢防制法等案件，不服本院中華民國11
0年11月30日110年度苗金簡字第81號第一審簡易判決（聲請簡易
判決處刑案號：110年度偵字第4149號、第4259號、第4356號、
第4358號，移送併辦案號：110年度偵字第5089號、第5275號、
第5276號、第5773號、第5928號、第6261號、第6265號、第6594
號），提起上訴（110年度上字第71號）及移送併辦（110年度偵
字第8237號、111年度偵字第178號、第2131號、第3742號、第38
71號），本院管轄之第二審合議庭判決如下：
    主  文
原判決撤銷。
甲○○幫助犯洗錢防制法第十四條第一項之一般洗錢罪，處有期徒
刑伍月，併科罰金新臺幣肆萬元，罰金如易服勞役，以新臺幣壹
仟元折算壹日。
     犯罪事實
一、甲○○可預見將金融帳戶交予他人使用，極有可能幫助他人用
    以詐欺社會大眾轉帳或匯款至該帳戶，並於提領後切斷資金
    金流以隱匿詐欺犯罪所得之去向及所在而進行洗錢，竟基於
    即使發生亦不違反其本意之幫助詐欺取財及幫助一般洗錢之
    犯意，於民國110年4月1日前某日，在新北市三重區某旅館，
    將其所申設之台新國際商業銀行帳號00000000000000號帳戶
    （以下稱台新銀行帳戶）之存摺、提款卡等物，交予真實姓
    名年籍不詳之人(無證據證明甲○○知悉或預見為少年及以下
    詐騙犯罪之人數)，並告以提款密碼。嗣該不詳人即意圖為
    自己不法所有、基於詐欺取財及一般洗錢之犯意，於附表一
    所示時間，以附表一所示方式，詐騙附表一所示之人，致其
    等均陷於錯誤，而分別於附表一所示匯款時間，將附表一所
    示之匯款金額匯款至甲○○上開台新銀行帳戶內，旋遭提領一
    空，以此方式製造資金斷點並隱匿詐欺犯罪所得之去向及所
    在。嗣因附表一所示亥○○等人察覺有異而報警處理，始循線
    查悉上情。
二、案經亥○○、辰○○、丙○○、辛○○訴由苗栗縣警察局頭份分局，
    壬○○訴由新北市政府警察局永和分局，酉○○訴由高雄市政府
    警察局岡山分局，子○○訴由新北市警察局土城分局，庚○○、
    午○○訴由新北市政府警察局樹林分局，丑○○訴由雲林縣警察
    局斗六分局，己○○訴由新北市政府警察局板橋分局，乙○○訴
    由基隆市警察局第四分局，戌○○訴由新北市政府警察局林口
    分局，戊○○訴由桃園市政府警察局桃園分局及高雄市政府警
    察局岡山分局，新北市政府警察局蘆洲分局，卯○○、未○○告
    訴及新北市政府警察局板橋分局、新北市政府警察局中和分
    局，巳○○、癸○○告訴及苗栗縣警察局頭份分局，天○○訴由花
    蓮縣警察局新城分局，申○○訴由新北市政府警察局永和分局
    分別報請臺灣苗栗地方檢察署檢察官偵查起訴及移送併辦。
　　 理  由
壹、證據能力
　　本判決以下認定犯罪事實所引用之被告以外之人於審判外之
    言詞或書面陳述等供述證據，檢察官、被告於本院準備程序
    對證據能力均表示無意見，於言詞辯論終結前亦未聲明異議
    ，本院審酌各該證據作成時之情況，核無違法不當或證明力
    明顯過低之瑕疵，亦認以之作為本案之證據應屬適當，是依
    刑事訴訟法第159條之5之規定，認均有證據能力。至其餘資
    以認定被告犯罪事實之非供述證據，亦查無違反法定程序取
    得之情形，依刑事訴訟法第158條之4反面解釋，亦具有證據
    能力。
貳、實體部分　　 
一、上開犯罪事實，業據被告於警詢、偵查中及本院準備程序、
    審理時坦承不諱，且經附表一所示告訴人、被害人等於警詢
    中證述明確（以上詳如附表二所載），並有附表二所示證據
    名稱欄內之證據資料在卷可稽，足認被告之自白與事實相符
    ，堪以採信。本案事證明確，被告犯行洵堪認定，應予依法
    論科。
二、論罪科刑
㈠、按行為人提供金融帳戶提款卡及密碼予不認識之人，固非屬
    洗錢防制法第2條所稱之洗錢行為，不成立一般洗錢罪之正
    犯；然行為人主觀上如認識該帳戶可能作為收受、提領特定
    犯罪所得使用，他人提領後會產生遮斷資金流動軌跡以逃避
    國家追訴、處罰之效果，仍基於幫助之犯意而提供，則應論
    以幫助犯一般洗錢罪（最高法院108年度台上大字第3101號
    裁定意旨參照）。查被告提供上開銀行帳戶之提款卡及密碼
    等金融資料予不詳人使用，使得收受上開帳戶之人於向附表
    一所示之告訴人、被害人等詐騙財物後，得以使用被告上開
    帳戶做為匯款及提領工具，產生遮斷資金流動軌跡以逃避國
    家追訴、處罰之效果，而遂行詐欺取財及一般洗錢之犯行，
    顯係參與詐欺取財及一般洗錢罪構成要件以外之行為。是核
    被告所為，係犯刑法第30條第1項前段、洗錢防制法第14條
    第1項之幫助一般洗錢罪，及刑法第30條第1項前段、第339
    條第1項之幫助詐欺取財罪。又被告固提供前揭銀行帳戶資
    料幫助詐欺取財之犯行，惟無證據證明被告於提供前揭帳戶
    資料之幫助行為時，即已知悉該詐騙者之人數、年紀、詐欺
    方式而犯詐欺取財等事由，自無從論以幫助犯刑法第339條
    之4加重詐欺取財罪之罪責，附此敘明。
㈡、被告以幫助之意思，參與構成要件以外之行為，為幫助犯，
    應依刑法第30條第2項之規定，按正犯之刑減輕之。又被告
    於本院審理中自白犯行，依洗錢防制法第16條第2項規定，
    減輕其刑，並依法遞減之。　　　　　　　　
㈢、被告以一交付本案銀行帳戶提款卡等之行為，幫助不詳詐騙
    者分別詐騙附表一所示告訴人、被害人等，同時觸犯幫助詐
    欺取財罪及幫助一般洗錢罪，為想像競合犯，應依刑法第55
    條規定，從一重之幫助一般洗錢罪處斷。　　　
㈣、臺灣苗栗地方檢察署以110年度上字第71號、110年度偵字第8
    237號、111年度偵字第178號、第2131號、第3742號、第387
    1號等移送併辦之犯罪事實，核與本案檢察官聲請簡易判決
    處刑經本院論罪部分，為想像競合犯之裁判上一罪關係，為
    起訴效力所及，本院自應併予審究。
參、撤銷改判之理由：
㈠、檢察官提起上訴意旨略以：本案尚有告訴人未○○遭詐騙匯款
    至被告上開銀行帳戶，原審就此未及審酌，難認允當等語。
㈡、原審經審理結果，認被告犯罪事證明確，予以論罪科刑，固
    非無見。惟查，臺灣苗栗地方檢察署以110年度上字第71號
    、110年度偵字第8237號、111年度偵字第178號、第2131號
    、第3742號、第3871號等移送併辦部分，與檢察官聲請簡易
    判決處刑經本院論罪部分，屬想像競合犯之裁判上一罪關係
    ，為起訴效力所及，原審法院未及審酌此部分，而未予判決
    ，稍有未洽。是原判決既有前揭可議之處，自屬無可維持，
    應由本院撤銷改判。
㈢、爰審酌被告率爾將前揭銀行帳戶提款卡等資料交予他人，致
    使真正犯罪者得以隱匿其等身分，助長詐欺犯罪猖獗，破壞
    社會治安及金融秩序，更造成警察機關查緝犯罪之困難，且
    使本案告訴人等受有匯入前開銀行帳戶金額之損失，並產生
    遮斷資金流動軌跡；復以被告迄今未能與本案告訴人等達成
    和解，賠償渠等損失；並考量被告犯後坦承犯行、所生危害
    ，暨其自述國中畢業，目前從事水電工、月入約新臺幣4萬
    多元，家裡尚有父親(見本院簡上卷第335頁)等一切情狀，
    量處如主文所示之刑，並就併科罰金部分諭知易服勞役之折
    算標準，以資懲儆。
㈣、沒收
 1、按犯罪所得部分，立法意旨係為預防犯罪，符合公平正義，
     契合任何人都不得保有犯罪所得之原則，遂將原刑法得沒
    收之規定，修正為應沒收之。然沒收犯罪所得之範圍，應僅
    以行為人實際因犯罪所獲得之利益為限，倘行為人並未因此
    分得利益，或缺乏證據證明行為人確實因犯罪而有所得，自
    不應憑空推估犯罪所得數額並予以宣告沒收，以免侵害行為
    人之固有財產權。是行為人是否因犯罪而有所得，且實際取
    得數目多寡，應由事實審法院審酌卷內人證、物證、書證等
    資料，依據證據法則，綜合研判認定之。查本案被告並未獲
    取任何報酬乙節，業據被告於本院準備程序時供承在卷（見
    本院簡上卷第175頁），本院復查無其他積極證據足認被告
    確有因本案犯行實際獲得何犯罪所得，故尚不生犯罪所得應
    予沒收之問題，附此敘明。
 2、次按洗錢防制法第18條第1項固規定「犯第14條之罪，其所
    移轉、變更、掩飾、隱匿、收受、取得、持有、使用之財物
    或財產上利益，沒收之；犯第15條之罪，其所收受、持有、
    使用之財物或財產上利益，亦同。」惟被告非實際上提領、
    取得贓款之人，並非洗錢防制法第14條第1項之正犯，自無
    上開條文適用，併此敘明。
 3、另就被告交付之上開帳戶之提款卡等物，雖均為本案犯罪所
    用，惟上開物品單獨存在尚不具刑法上之非難性，就沒收制
    度所欲達成之社會防衛目的亦無任何助益，且上開帳戶業經
    列為警示帳戶，再遭被告或其他不法之人持以利用之可能性
    甚微，欠缺刑法上之重要性，為免耗費司法資源，爰參酌刑
    法第38條之2第2項規定，亦認無諭知沒收、追徵之必要，亦
    附此敘明。　　　
據上論斷，應依刑事訴訟法第455條之1第1項、第3項、第364條
、第369條第1項前段，判決如主文。
本案經檢察官陳昭銘聲請簡易判決處刑及提起上訴，檢察官姜永
浩、檢察官莊佳瑋、檢察官曾亭瑋移送併辦，檢察官蕭慶賢到庭
執行職務。
中　　華　　民　　國　　111 　年　　7 　　月　　1　　日
                刑事第二庭  審判長法  官      林卉聆
 　　　　　                       法  官      魏正杰
                                  法  官      陳雅菡 
以上正本證明與原本無異。　　　　　　　　　　　　　　　　
不得上訴。
    　　　　　　　　　　　　    　書記官　    林義盛
中　　華　　民　　國　　111 　年　　7 　　月　　4 　　日
附錄本判決論罪科刑法條：
中華民國刑法第339條
意圖為自己或第三人不法之所有，以詐術使人將本人或第三人之
物交付者，處5年以下有期徒刑、拘役或科或併科50萬元以下罰
金。
以前項方法得財產上不法之利益或使第三人得之者，亦同。
前二項之未遂犯罰之。

洗錢防制法第14條
有第二條各款所列洗錢行為者，處7年以下有期徒刑，併科新臺
幣5百萬元以下罰金。
前項之未遂犯罰之。
前二項情形，不得科以超過其特定犯罪所定最重本刑之刑。
附表一
編號 告訴人/被害人 詐騙方式 匯款時間 匯款金額 (新臺幣) 匯入帳戶 1 告訴人 亥○○ 於110年4月1日前某日起，於FB張貼投資訊息，嗣亥○○以LINE私訊之，遂佯稱可加入BCIOMT投資網站以投資獲利，致亥○○陷於錯誤，並依指示將右列款項於右列時間匯入右列帳戶。 110年4月1日13時57分許 3仟元 甲○○ 000- 00000000000000    110年4月3日14時49分許 6萬元 甲○○ 000- 00000000000000 2 告訴人 辰○○ 110年3月27日某時許，辰○○聽聞友人稱可加入WTC財務投資顧問網站以投資獲利，辰○○遂登入該網站並瀏覽網頁，並陷於錯誤，依網站指示將右列款項於右列時間匯入右列帳戶。 110年4月3日14時14分許 2萬元 甲○○ 000- 00000000000000    110年4月1日14時50分許 3萬元 甲○○ 000- 00000000000000    110年4月3日14時6分許 3萬元 甲○○ 000- 00000000000000    110年4月3日14時20分許 2萬元 甲○○ 000- 00000000000000 3 告訴人 丙○○ 於110年4月2日前某日起，於IG與丙○○結識後，以LINE介紹丙○○加入博奕網站Giantwin儲值下注，致丙○○陷於錯誤，並依指示將右列款項於右列時間匯入右列帳戶。 110年4月2日19時56分許 1萬元 甲○○ 000- 00000000000000 4 告訴人 辛○○ 於110年3月29日起，於FB張貼兼職訊息，嗣辛○○以LINE私訊之，遂佯稱可加入Explore網路投資平台以投資獲利，致辛○○陷於錯誤，並依指示將右列款項於右列時間匯入右列帳戶。 110年4月2日21時11分許 3萬元 甲○○ 000- 00000000000000 5 告訴人 壬○○ 於網路張貼投資訊息，嗣壬○○於110年2月初瀏覽後並點選連結至WTC投資網站，遂佯稱為克服人員並稱可儲值下注獲利，致壬○○陷於錯誤，並依指示將右列款項於右列時間匯入右列帳戶。 110年4月1日14時38分許 7萬8仟元 甲○○ 000- 00000000000000 6 告訴人 酉○○ 於110年3月28日起，於FB張貼投資訊息，嗣酉○○以LINE私訊之，遂佯稱可加入MMA串聯全球資本市場投資平台並儲值獲利，致酉○○陷於錯誤，並依指示將右列款項於右列時間匯入右列帳戶。 110年4月1日14時38分許 7萬8仟元 甲○○ 000- 00000000000000 7 告訴人 子○○ (起訴書誤載為楊) 於110年3月22日起，以LINE向子○○佯稱可加入ETX資本投資平台並儲值以操作外匯交易投資獲利云云，致子○○陷於錯誤，並依指示將右列款項於右列時間匯入右列帳戶。 110年4月1日11時17分許 3萬元 甲○○ 000- 00000000000000 8 告訴人 庚○○ 於110年3月19日起，於YOUTUBE張貼投資廣告，嗣庚○○加入LINE並私訊之，庚○○陷於錯誤，依指示將右列款項於右列時間匯入右列帳戶。 110年4月2日15時46分許 3萬元 甲○○ 000- 00000000000000 9  告訴人 午○○ 於網路張貼投資廣告，嗣午○○於110年3月30日瀏覽訊息，加入LINE並私訊之，午○○陷於錯誤，依指示將右列款項於右列時間匯入右列帳戶。 110年4月1日17時48分許 5萬元 甲○○ 000- 00000000000000    110年4月1日17時51分許 3萬元 甲○○ 000- 00000000000000    110年4月2日21時43分許 5萬元 甲○○ 000- 00000000000000    110年4月2日時44分許 8仟元 甲○○ 000- 00000000000000 10  告訴人 丑○○ 於110年4月2日前某日，以IG及LINE向丑○○佯稱需進行投資才可相約見面云云，致丑○○陷於錯誤，並依指示將右列款項於右列時間匯入右列帳戶。 110年4月2日21時39分許 5萬元 甲○○ 000- 00000000000000    110年4月4日21時41分許 5萬元 甲○○ 000- 00000000000000 11 告訴人 己○○ 於110年4月2日前某日，以交友軟體「PAIRSI」及LINE向己○○佯稱可介紹投資云云，致己○○陷於錯誤，並依指示將右列款項於右列時間匯入右列帳戶。 110年4月2日23時34分許 5萬元 甲○○ 000- 00000000000000    110年4月2日23時35分許 1萬元 甲○○ 000- 00000000000000 12 告訴人 乙○○ 於110年3月10日前某日起與乙○○認識，陸續以IG及LINE向乙○○佯稱可介紹投資云云，致乙○○陷於錯誤，並依指示將右列款項於右列時間匯入右列帳戶。 110年4月3日15時19分許 5萬元 甲○○ 000- 00000000000000    110年4月3日15時21分許 5萬元 甲○○ 000- 00000000000000 13 告訴人 戌○○ 於1103月25日起，以IG及LINE向戌○○佯稱可介紹投資云云，致戌○○陷於錯誤，並依指示將右列款項於右列時間匯入右列帳戶。 110年4月1日21時14分許 3萬元 甲○○ 000- 00000000000000    110年4月2日21時28分許(起訴書誤載為27分許) 2萬7仟元 甲○○ 000- 00000000000000 14 告訴人 戊○○ 於110年3月31日，以LINE向戊○○佯稱可介紹投資云云，致戊○○陷於錯誤，並依指示將右列款項於右列時間匯入右列帳戶。 110年4月1日16時46分許 5萬元 甲○○ 000- 00000000000000    110年4月1日16時51分許 3萬元 甲○○ 000- 00000000000000 15 被害人 丁○○ 於110年3月17日與丁○○互相加LINE認識，其以LINE向丁○○佯稱可介紹投資云云，致丁○○陷於錯誤，並依指示將右列款項於右列時間匯入右列帳戶。 110年4月2日22時20分許 2萬元 甲○○ 000- 00000000000000 16 被害人 寅○○ 於110年3月23日與寅○○聊天，以MESSENGER及LINE向寅○○佯稱可提供股票內幕消息云云，致寅○○陷於錯誤，並依指示將右列款項於右列時間匯入右列帳戶。 110年4月1日15時15分許(起訴書誤載為16分許) 1萬元 甲○○ 000- 00000000000000    110年4月1日15時32分許(起訴書誤載為33分許) 5仟元 甲○○ 000- 00000000000000 17 告訴人 未○○ 於110年3月底以交友軟體與未○○認識，以LINE向未○○佯稱需轉帳金錢充作投資用途云云，致未○○陷於錯誤，並依指示將右列款項於右列時間匯入右列帳戶。 110年4月2日23時50分許 5萬元 甲○○ 000- 00000000000000    110年4月2日23時51分許 5萬元 甲○○ 000- 00000000000000    110年4月2日23時52分許 5萬元 甲○○ 000- 00000000000000    110年4月2日23時53分許 5萬元 甲○○ 000- 00000000000000    110年4月2日23時57分許 2萬元 甲○○ 000- 00000000000000 18 告訴人 卯○○ 於110年4月1日，以LINE向卯○○佯稱需轉帳金錢充作投資用途云云，致卯○○陷於錯誤，並依指示將右列款項於右列時間匯入右列帳戶。 110年4月1日16時37分許 3萬元 甲○○ 000- 00000000000000    110年4月2日19時26分許 3萬元 甲○○ 000- 00000000000000 19 告訴人 巳○○ 於109年11月27日起，以LINE向巳○○提及投資網站，陸續佯稱需轉帳金錢消費始可晉級提領金錢云云，致巳○○陷於錯誤，並依指示將右列款項於右列時間匯入右列帳戶。 110年4月1日22時47分許 3萬元 甲○○ 000- 00000000000000    110年4月1日22時50分許 3萬元 甲○○ 000- 00000000000000 20 告訴人 癸○○ 於110年4月初與癸○○認識，以LINE向癸○○推薦投資軟體，佯稱需轉帳金錢繳付投資費用云云，致癸○○陷於錯誤，並依指示將右列款項於右列時間匯入右列帳戶。 110年4月2日21時37分許 3萬元 甲○○ 000- 00000000000000 21 告訴人 天○○ 於110年3月6日起以LINE向天○○佯稱需轉帳金錢繳付投資費用云云，致天○○陷於錯誤，並依指示將右列款項於右列時間匯入右列帳戶。 110年4月3日11時48分 20萬 甲○○ 000- 00000000000000    110年4月3日12時3分 9,770元 甲○○ 000- 00000000000000 22 告訴人 申○○ 於110年3月27日起，以LINE向申○○佯稱需轉帳金錢繳付投資費用云云，致申○○陷於錯誤，並依指示將右列款項於右列時間匯入右列帳戶。 110年4月2日22時11分 9萬 甲○○ 000- 00000000000000    110年4月2日22時14分 1萬7千 甲○○ 000- 00000000000000 

附表二
編號 告訴人/被害人 證據名稱 證據位置/偵卷案號 1 告訴人 亥○○ 1.被告於偵查中及本院之自白(見偵字第4149、8237卷、上字第71卷、本院簡上卷)。 2.亥○○之調查筆錄。 3.內政部警政署反詐騙諮詢專線紀錄表、嘉義縣警察局水上分局太保分駐所受理詐騙帳戶通報警示簡便格式表、嘉義縣警察局水上分局太保分駐所受理各類案件紀錄表、嘉義縣警察局水上分局太保分駐所受(處)理案件證明單。 4.對話紀錄擷圖、BCIOMT投資機構網站及轉帳明細 聲請簡易判決處刑書 (110偵4149) 2 告訴人 辰○○ 1.被告於偵查中及本院之自白(見偵字第4149、8237卷、上字第71卷、本院簡上卷)。 2.辰○○之調查筆錄。 3.桃園市政府警察局大園分局埔心派出所受(處)理案件證明單、桃園市政府警察局大園分局埔心派出所陳報單、帳戶個資檢視、內政部警政署反詐騙諮詢專線紀錄表、桃園市政府警察局大園分局埔心派出所受理詐騙帳戶通報警示、簡便格式表、金融機構聯防機制通報單。 4.存摺封面、匯款資料擷圖。 聲請簡易判決處刑書 (110偵4149) 3 告訴人 丙○○ 1.被告於偵查中及本院之自白(見偵字第4149、8237卷、上字第71卷、本院簡上卷)。 2.丙○○之調查筆錄。 3.帳戶個資檢視、臺北市政府警察局北投分局大屯派出所陳報單、臺北市政府警察局北投分局大屯派出所受理各類案件紀錄表、臺北市政府警察局北投分局大屯派出所受(處)理案件證明單、內政部警政署反詐騙諮詢專線紀錄表、金融機構聯防機制通報單、臺北市政府警察局北投分局大屯派出所受理詐騙帳戶通報警示簡便格式表。 4.存摺內頁、對話紀錄及投注擷圖。 聲請簡易判決處刑書 (110偵4149) 4 告訴人 辛○○ 1.被告於偵查中及本院之自白(見偵字第4149、8237卷、上字第71卷、本院簡上卷)。 2.辛○○之調查筆錄。 3.帳戶個資檢視、高雄市政府警察局刑事警察大隊受理各類案件紀錄表、內政部警政署反詐騙諮詢專線紀錄表、高雄市政府警察局刑事警察大隊偵四隊十分隊受理詐騙帳戶通報警示簡便格式表、金融機構聯防機制通報單。 4.存摺封面及內頁、歷史交易明細、對話紀錄擷圖、交易廣告擷圖。 聲請簡易判決處刑書 (110偵4149) 5 告訴人 壬○○ 1.被告於偵查中及本院之自白(見偵字第4149、8237卷、上字第71卷、本院簡上卷)。 2.壬○○之調查筆錄。 3.帳戶個資檢視、桃園市政府警察局大園分局埔心派出所陳報單、桃園市政府警察局大園分局埔心派出所受理各類案件紀錄表、内政部警政署反詐騙諮詢專線紀錄表、桃園市政府警察局大園分局埔心派出所受(處)理案件證明單、金  融機構聯防機制通報單。 4.臨櫃匯款單、交易明細、對話紀錄擷圖。 聲請簡易判決處刑書 (110偵4259) 6 告訴人 酉○○ 1.被告於偵查中及本院之自白(見偵字第4149、8237卷、上字第71卷、本院簡上卷)。 2.酉○○之調查筆錄。 3.帳戶個資檢視、桃園市政府警察局蘆竹分局刑案陳報單、內政部警政署反詐騙諮詢專線紀錄表、桃園市政府警察局蘆竹分局南竹派出所受理詐騙帳戶通報警示簡便格式表、金融機構聯防機制通報單、桃園市政府警察局蘆竹分局南竹派出所受理各類案件紀錄表、桃園市政府警察局蘆竹分局南竹派出所受(處)理案件證明單。 4.交易明細、轉帳資料'對話紀錄擷圖。 聲請簡易判決處刑書 (110偵4356) 7 告訴人 子○○ 1.被告於偵查中及本院之自白(見偵字第4149、8237卷、上字第71卷、本院簡上卷)。 2.子○○之調查筆錄。 3.警示帳戶設定/解除維護、內政部警政署反詐騙諮詢專線紀錄表。 4.對話紀錄擷圖、手機APP擷圖、交易明細。 聲請簡易判決處刑書 (110偵4358) 8 告訴人 庚○○ 1.被告於偵查中及本院之自白(見偵字第4149、8237卷、上字第71卷、本院簡上卷)。 2.庚○○之調查筆錄。 3.內政部警政署反詐騙諮詢專線紀錄表、受理詐騙帳戶通報警示簡便格式表。 4.歷史交易清單、存摺封面及內頁、臨櫃匯款單。 移送併辦意旨書 (110偵5089) 9 告訴人 午○○ 1.被告於偵查中及本院之自白(見偵字第4149、8237卷、上字第71卷、本院簡上卷)。 2.午○○之調查筆錄。 3.內政部警政署反詐騙諮詢專線紀錄表、受理詐騙帳戶通報警示簡便格式表。 移送併辦意旨書 (110偵5089) 10 告訴人 丑○○ 1.被告於偵查中及本院之自白(見偵字第4149、8237卷、上字第71卷、本院簡上卷)。 2.丑○○之調查筆錄。 3.內政部警政署反詐騙諮詢專線紀錄表、新北市政府警察局汐止分局汐止派出所受理詐騙帳戶通報警示簡便格式表、金融機構協助受詐騙民眾通知疑似警示帳戶通報單、新北市政府警察局汐止分局汐止派出所受(處)理案件證明單、新北市政府警察局汐止分局汐止派出所受理各類案件紀錄表。 4.交易明細、對話紀錄擷圖。 移送併辦意旨書 (110偵5275) 11 告訴人 己○○ 1.被告於偵查中及本院之自白(見偵字第4149、8237卷、上字第71卷、本院簡上卷)。 2.己○○之調查筆錄。 3.内政部警政署反詐騙諮詢專線紀錄表、臺中市政府警察局第五分局東山派出所受理詐騙帳戶通報警示簡便格式表、金融機構聯防機制通報單、臺中市政府警察局第五分局東山派出所受理詐騙帳戶通報警示簡便格式表、臺中市政府警察局第五分局東山派出所受(處)理案件證明單、臺中市政府警察局第五分局東山派出所受理各類案件紀錄表。 4.對話紀錄擷圖、交易明細、存摺封面。 移送併辦意旨書 (110偵5276) 12 告訴人 乙○○ 1.被告於偵查中及本院之自白(見偵字第4149、8237卷、上字第71卷、本院簡上卷)。 2.乙○○之調查筆錄。 3.内政部警政署反詐騙諮詢專線紀錄表、桃園市政府警察局桃園分局武陵派出所受理詐騙帳戶通報警示簡便格式表、金融機構聯防機制通報單。 4.對話紀錄擷圖、交易明細。 移送併辦意旨書 (110偵5773) 13 告訴人 戌○○ 1.被告於偵查中及本院之自白(見偵字第4149、8237卷、上字第71卷、本院簡上卷)。 2.戌○○之調查筆錄。 3.臺北市政府警察局内湖分局文德派出所陳報單、臺北市政府警察局內湖分局文德派出所受單、内政部警政署反詐騙諮詢專線紀錄表、臺北市政府警察局内湖分局文德派出所受理各類案件紀錄表、臺北市政府警察局内湖分局文德派出所受理詐騙帳戶通報警示簡便格式表。 4.存摺封面及內頁、交易明細。 移送併辦意旨書 (110偵5928) 14 告訴人 戊○○ 1.被告於偵查中及本院之自白(見偵字第4149、8237卷、上字第71卷、本院簡上卷)。 2.戊○○之調查筆錄。 3.內政部警政署反詐騙諮詢專線紀錄表、新北市政府警察局永和分局得和派出所受理詐騙帳戶通報警示簡便格式表、金融機構聯防機制通報單。 4.存摺封面及內頁。 移送併辦意旨書 (110偵6261) 15 被害人 丁○○ 1.被告於偵查中及本院之自白(見偵字第4149、8237卷、上字第71卷、本院簡上卷)。 2.丁○○之調查筆錄。 3.內政部警政署反詐騙諮詢專線紀錄表、嘉義縣警察局民雄分局大林分駐所受理各類案件紀錄表、嘉義縣警察局民雄分局大林分駐所受(處)理案件證明單、金融機構聯防機制通報單。 4.APP擷圖、交易明細、對話紀錄擷圖。 移送併辦意旨書 (110偵6265) 16 被害人 寅○○ 1.被告於偵查中及本院之自白(見偵字第4149、8237卷、上字第71卷、本院簡上卷)。 2.寅○○之調查筆錄。 3.帳戶個資檢視、臺南市政府警察局白河分局東原派出所受理各類案件紀錄表、刑事案件報案證明申請書、臺南市政府警察局白河分局東原派出所受(處)理案件證明單、内政部警政署反詐騙諮詢專線紀錄表、臺南市政府警察局白河分局東原派出所受理詐騙帳戶通報警示簡便格式表、金融機構聯防機制通報單。 4.存摺封面及內頁、交易明細、對話紀錄擷圖。 移送併辦意旨書 (110偵6594) 17 告訴人 未○○ 1.被告於偵查中及本院之自白(見偵字第4149、8237卷、上字第71卷、本院簡上卷)。 2.未○○之調查筆錄。 3.内政部警政署反詐騙諮詢專線紀錄表、臺南市政府警察局善化分局新市分駐所受理詐騙帳戶通報警示簡便格式表、金融機構聯防機制通報單、臺南市政府警察局善化分局新市分駐所受(處)理案件證明單、臺南市政府警察局善化分局新市分駐所受理各類案件紀錄表、帳戶個資檢視。 4.交易明細、對話紀錄擷圖、切結書。 移送併辦意旨書 (110偵8237) 18 告訴人 卯○○ 1.被告於偵查中及本院之自白(見偵字第4149、8237卷、上字第71卷、本院簡上卷)。 2.卯○○之調查筆錄。 3.内政部警政署反詐騙諮詢專線紀錄表、新北市政府警察局新莊分局光華派出所受理詐騙帳戶通報警示簡便格式表、金融機構聯防機制通報單、新北市政府警察局新莊分局光華派出所受理各類案件紀錄表、新北市政府警察局新莊分局光華派出所受(處)理案件證明單。 4.對話紀錄擷圖、交易明細、存摺封面及內頁、臨櫃匯款單。 移送併辦意旨書 (111偵178) 19 告訴人 巳○○ 1.被告於偵查中及本院之自白(見偵字第4149、8237卷、上字第71卷、本院簡上卷)。 2.巳○○之調查筆錄。 3.帳戶個資檢視、内政部警政署反詐騙諮詢專線紀錄表、新北市政府警察局土城分局清水派出所受理詐騙帳戶通報警示簡便格式表、金融機構聯防機制通報單、新北市政府警察局土城分局清水派出所陳報單、新北市政府警察局土城分局清水派出所受理各類案件紀錄表、新北市政府警察局土城分局清水派出所受(處)理案件證明單。 4.對話紀錄擷圖、交易明細、存摺封面及內頁。 移送併辦意旨書 (111偵2131) 20 告訴人 癸○○ 1.被告於偵查中及本院之自白(見偵字第4149、8237卷、上字第71卷、本院簡上卷)。 2.癸○○之調查筆錄。 3.內政部警政署反詐騙諮詢專線紀錄表、桃園市政府警察局龍潭分局中興派出所受理詐騙帳戶通報警示簡便格式表、金融機構聯防機制通報單、桃園市政府警察局龍潭分局中興派出所受理各類案件紀錄表、桃園市政府警察局龍潭分局中興派出所受(處)理案件證明。 4.交易明細。 移送併辦意旨書 (111偵2131) 21 告訴人 天○○ 1.被告於偵查中及本院之自白(見偵字第4149、8237卷、上字第71卷、本院簡上卷)。 2.天○○之調查筆錄。 3.臺北市政府警察局大安分局瑞安街派出所陳報單、臺北市政府警察局大安分局瑞安街派出所受理各類案件紀錄表、臺北市政府警察局大安分局瑞安街派出所受(處)理案件證明單、內政部警政署反詐騙諮詢專線紀錄表、臺北市政府警察局大安分局瑞安街派出所受理詐騙帳戶通報警示簡便格式表、金融機構聯防機制通報單。 4.交易明細、匯款單據、對話紀錄擷圖。 移送併辦意旨書 (111偵3742) 22 告訴人 申○○ 1.被告於偵查中及本院之自白(見偵字第4149、8237卷、上字第71卷、本院簡上卷)。 2.申○○之調查筆錄。 3.內政部警政署反詐騙諮詢專線紀錄表、新北市政府警察局新店分局安和派出所受理詐騙帳戶通報警示簡便格式表、金融機構聯防機制通報單。 4.交易明細、轉帳資料、對話紀錄。 移送併辦意旨書 (111偵3871)